【裁判字號】    92,上訴,343
【裁判日期】    920430
【裁判案由】    毒品危害防制條例
【裁判全文】
臺灣高等法院臺中分院刑事判決                  九十二年度上訴字第三四三號
    上  訴  人  臺灣苗栗地方法院檢察署檢察官
    上  訴  人
    即  被  告  甲○○
    被      告  丙○○
    右二人共同
    指定辯護人  本院公設辯護人  乙○○
右上訴人因被告等違反毒品危害防制條例案件，不服臺灣苗栗地方法院九十一年度訴
字第二二八號中華民國九十一年十二月三十日第一審判決（起訴案號：臺灣苗栗地方
法院檢察署八十九年度偵緝字第一七四號、九十年度偵緝字第二二八號），提起上訴
，本院判決如左：
    主      文
原判決關於甲○○販賣第二級毒品安非他命部分撤銷。
甲○○販賣第二級毒品安非他命，累犯，處有期徒刑柒年陸月。
其他上訴駁回。
    事      實
一、甲○○（施用毒品海洛因部分，業經甲○○於本院九十二年四月九日調查時當庭
    撤回上訴）曾於民國（下同）八十五年間，因違反麻醉藥品管理條例案件，經臺
    灣士林地方法院判處有期徒刑四月確定，並於八十六年九月二十四日易科罰金執
    行完畢，又於八十七年間，再違反麻醉藥品管理條例，而為本院判處有期徒刑五
    月確定，甫於八十八年三月十九日執行完畢；甲○○復因另案於八十八年三月二
    十日續羈押於台灣苗栗看守所中，於同年四月二十八日始經當庭釋放出所，甲○
    ○竟不知悔改，於八十八年十月十日上午，在苗栗縣竹南鎮崁頂里，意圖營利，
    向不詳年籍姓名綽號「肥豬」之成年女子販入安非他命一百三十九點六公克，約
    定價金新台幣（下同）六萬元，該價金於甲○○將上開販入毒品售罄後再行交付
    。旋於八十八年十月十日晚上十時許，丙○○與甲○○在苗栗縣頭份鎮○○路附
    近巧遇，由甲○○販賣毛重十八點六公克之安非他命予丙○○，價錢俟丙○○將
    毒品安非他命攜回稱重後再計算。嗣於八十八年十月十一日，經警循線於苗栗縣
    頭份鎮○○路九十二號六樓之六查獲甲○○，並扣得其所有之安非他命毛重一百
    二十一公克（與丙○○經警扣得之安非他命十八點六公克，均業經臺灣苗栗地方
    法院檢察署檢察官於八十九年十二月二十六日以八十九年度執丙字第四六五號扣
    押物處分命令沒收銷燬）。
二、案經新竹市警察局第一分局移送臺灣苗栗地方法院檢察署檢察官偵查起訴。
    理      由
甲、被告甲○○有罪部分：
一、右開販賣第二級毒品安非他命，業據被告甲○○於警訊中坦承：「（問：警方查
    獲之毒品『安非他命、海洛因』是向何人購得？）我是向綽號『肥豬』女子購得
    ，約三十六、七歲，我們沒有用電話連絡，我是到『肥豬』竹南崁家中購毒品，
    我不知道詳細地址，我用新台幣六萬元購得」等語（詳見臺灣苗栗地方法院檢察
    署八十八年度毒偵字第四五二號卷第五頁）、於偵查中亦供稱：「（問：有無在
    十月十日晚上，在頭份鎮○○路上賣安非他命十八‧六公克給丙○○？）有，但
    因當時沒有磅砰，我叫他回去磅秤看看多重再拿錢給我，我還沒有拿到錢。」等
    語（詳見臺灣苗栗地方法院檢察署八十八年度毒偵字第五○七四號卷第三十四背
    面至第三十五頁）、「（問：被查獲的安非他命十八點六公克，是你賣他的？）
    是我賣的」等語（臺灣苗栗地方法院檢察署八十八年度毒偵字第五○七四號卷第
    一一一頁）、於原審及本院調查審理中亦均坦承上開向「肥豬」之女子販入安非
    他命後出售予丙○○之事實不諱（詳見原審卷第一四六頁、本院審理卷第九十頁
    、第一二四頁），核與丙○○於警訊中亦證稱：「安非他命十八‧六公克，是甲
    ○○在十日晚上二十二時許，在苗栗縣頭份鎮○○路拿給我」等語、於偵查中亦
    證稱：「他叫我磅磅看，再拿錢給他」等語（詳見臺灣苗栗地方法院檢察署八十
    八年度偵字第五○七四號卷第四頁背面、第三十四頁背面），是被告甲○○右揭
    販賣安非他命犯行，應堪認定。
二、雖被告甲○○於警訊中供承：「他問我有無安非他命，我答稱有，並將安非他命
    十八點六公克販賣他，得款壹萬元。」等語，且於本院九十二年三月十二日調查
    具狀供稱：「在苗栗縣頭份鎮○○路附近，以一萬元價格售予丙○○」等語（詳
    見本院審理卷第七十二頁），惟被告甲○○於偵查中供稱：「安非他命五公克五
    千元到八千元，我三千元左右向人買，很久拿一次價格高一點」等語（詳見臺灣
    苗栗地方法院檢察署八十八年度偵字第五○七四號卷第一一一頁），則被告甲○
    ○以三千元購得五公克之安非他，每公克買進價格為六百元，則丙○○拿取之十
    八‧六公克其總價格應為一萬一千一百六十元，被告甲○○供稱僅以一萬元之價
    格出售，反而賠錢，是被告甲○○上開供稱以一萬元出售，顯非可採，應以上開
    先交付安非他命予丙○○，俟稱重後再計算買受金額，始符實情，附予敘明。雖
    本院指定辯護人即本院公設辯護人辯護意旨略謂：被告甲○○曾於八十七年七月
    二十七日，在苗栗縣頭份交流道附近販賣安非他命之犯行，業經臺灣苗栗地方法
    院以八十七年度訴字第三四０號判處有期徒刑八年，並經本院以八十八年度上訴
    字第一二０三號，於八十九年三月十五日判處有期徒刑八年，並經最高法院於同
    年六月八日駁回上訴確定在案，是本件之犯罪時間係在前案有罪判決事實審宣示
    判決期日之前，且伊販賣予丙○○之安非他命，係上開前案販賣剩下之安非他命
    ，為前案既判力效力所及，應為免訴判決等語，且被告甲○○於本院九十二年三
    月十二日調查時具狀辯稱：「於八十七年七月二十二日上午十一時三十分許，在
    苗栗頭交流道之南海休息站，將毛重約九公克之安非他命售予林善義時，當場為
    警查獲，惟被告家中尚藏匿六十公克之安非他命，並未被警方搜出，於八十八年
    十月十日上十時許，將上述藏匿舊貨剩下之十八點六公克，在苗栗縣頭份鎮○○
    路附近，以一萬元價格售予丙○○，被告旋即將所得一萬元連同己資支付綽號『
    肥豬』之女子，取得伊之信任，約定日後再付六萬元之尾款而攜回安非他命一百
    二十一公克。」惟查：被告甲○○確因八十八年三月十九日因案執行完畢；甲○
    ○復因案羈押苗栗看守所中，於同年四月二十八日始經當庭釋放出所之事實，有
    法務部全國檢察官線上查詢刑案人犯在監所最新資料表在卷可參，是被告甲○○
    於出所後即八十八年十月十日之販賣犯行，與其於八十七年七月二十七日所為之
    販賣犯行，其間業經一年餘之間隔，復經羈押，其犯意顯已切斷，而無何連續之
    概括犯意之可言，另被告甲○○於偵查中即已明確供稱：「（問：十月十一日晚
    上七點查獲之安非他命一二一公克何來？那是十日上午在竹南崁頂里向一個『肥
    豬』的女子買來的」等語（詳見臺灣苗栗地方法院檢察署八十八年度字第五○七
    四號卷第三十六頁），若被告尚有舊貨，被告斷無於十日上午再向綽號『肥豬』
    購買安非他命之必要，且果依被告甲○○上開辯稱於前案尚有藏匿六十公克，安
    非他命若非於短期內吸罄急易潮解，此為眾所週知之事實，被告甲○○於前案八
    十七年十月十二日經查獲至本案丙○○購得安非他命之時間八十八年十月十日，
    已逾一年二月，上開安非他命業已潮解，顯無從再販賣予丙○○，從而上開指定
    辯護人即本院公設辯護人辯護意旨認本件應為免訴之判決，即有誤會。而被告甲
    ○○上開所辯亦不足採，另丙○○嗣辯稱：其並未有向被告甲○○購買安非他命
    ，惟被告甲○○自警詢、偵查、原審及本院審理中一再供稱有販賣安非他命予丙
    ○○，核與被告丙○○於警詢、偵查中證述情節相符，丙○○嗣翻異前詞，改稱
    未向被告甲○○購安非他命云云，尚非可採。綜上所述，本件事証明確，被告甲
    ○○販賣安非他命、施用毒品海洛因之犯行，洵堪認定。
三、核被告甲○○所為，係犯毒品危害防制條例第四條第二項之販賣第二級毒品罪。
    被告甲○○販賣前持有安非他命之低度行為，應為販賣之高度行為吸收，不另論
    罪。被告甲○○有事實欄所載論罪科刑執行情形，有臺灣高等法院被告全國前案
    紀錄表在卷可稽，其受有期徒刑執行完畢後，五年以內再犯本件有期徒刑以上之
    罪，為累犯，應依刑法第四十七條規定遞加其刑。原審判決關於被告甲○○販賣
    第二級毒品安非他命部分認被告甲○○罪證明確，予以論罪科刑固非無見，惟按
    、被告甲○○業已販賣十八點六公克之安非他命予丙○○，足見被告甲○○向
    綽號「肥豬」之女子所販入之安非他命應為一百二十一公克加十八點六公克，即
    一百三十九點六公克，原審事實欄載為被告甲○○向綽號「肥豬」之女子販入之
    安非他命一百二十一公克後販賣予丙○○十八點六公克，嗣經警查獲被告甲○○
    持有之安非他命一百二十一公克，顯與事實不符。、另扣案安非他命十八點六
    公克及一百二十一公克，業經臺灣苗栗地方法院檢察署檢察官於八十九年十二月
    二十六日以八十九年度執丙字第四六五號扣押物處分命令沒收銷燬（詳見臺灣苗
    栗地方法院檢察署八十九年度毒偵緝字第三八一號卷第四十六頁），原審疏未注
    意及此，仍重覆宣告沒收銷燬，亦有未洽。被告甲○○上訴主張本件應為免訴判
    決原審判決不當，雖無理由，惟原審判決既有上開可議之處，應由本院予以撤銷
    改判。爰審酌被告甲○○犯罪之動機、目的、手段，犯罪時所受之刺激及其品性
    、生活狀況、智識程度、犯罪所生之損害，及犯罪後自白不諱之態度，並販賣該
    第二級毒品影響國民身體健康甚鉅等一切情狀，量處被告甲○○有期徒刑七年六
    月以示懲處。另扣案之第二級毒品安非他命毛重一百二十一公克、十八點六公克
    ，業經臺灣苗栗地方法院檢察署檢察官於八十九年十二月二十六日以八十九年度
    執丙字第四六五號扣押物處分命令銷燬（詳見臺灣苗栗地方法院檢察署八十九年
    度毒偵緝字第三八一號卷第四十六頁），爰不另重覆宣告沒收銷燬，併予敘明。
乙、被告丙○○無罪部分：
一、原審法院檢察署檢察官公訴意旨略以：被告丙○○於八十八年九月二十八日晚上
    七時許，先在苗栗縣頭份鎮○○路永和大橋附近，意圖營利，將不詳數量之第二
    級毒品安非他命以新台幣（下同）二千元之價格賣予彭金港（彭金港施用第二級
    毒品安非他命犯行部分另案偵辦），續於八十八年十月十日晚上十時許，丙○○
    與甲○○在苗栗縣頭份鎮○○路附近偶遇，丙○○竟承上開營利之犯意，向甲○
    ○販入毛重十八點六公克之安非他命，約定俟丙○○秤妥重量後，再以成本價計
    算。嗣因八十八年十月十日，彭金港因形跡可疑而為警臨檢查獲，當場扣得安非
    他命殘渣袋二個，彭金港供稱其施用之安非他命係向黃禮羅購買，警方遂於八十
    八年十月十一日查獲丙○○，並扣得安非他命毛重十八點六公克，因認被告丙○
    ○涉有連續販賣第二級毒品安非他命罪嫌等語。
二、按犯罪事實應依證據認定之，無證據不得推定其犯罪事實；又不能證明被告犯罪
    者，即應諭知無罪之判決，刑事訴訟法第一百五十四條、第三百零一條第一項分
    別定有明文。又共同被告所為不利於己之供述，固得採為其他共同被告犯罪之證
    據，惟此項不利供述，仍應調查其他必要之證據，以察其是否與事實相符，自難
    專憑此項供述，為其他共同被告犯罪事實之認定。且共同被告不利於己之陳述，
    固得採為其他共同被告犯罪之證據，惟此項不利之陳述，須無瑕疵可指，而就其
    他方面調查，又與事實相符，始得採為其他共同被告犯罪事實之認定，最高法院
    三十一年上字第二四二三號、四十六年台上字第四一九號亦分別著有判例可參。
三、本件公訴人認被告丙○○涉有販賣第二級毒品安非他命之罪嫌，無非係以証人彭
    金港之指述、及被告甲○○自陳確有販賣安非他命予被告丙○○、以及扣有被告
    丙○○所有之第二級毒品安非他命十八點六公克為其依據。
四、訊據被告丙○○於警詢、偵查、原審及本院審理中均堅詞否認有何右揭犯行，辯
    稱：伊無販賣第二級毒品安非他命予彭金港等語。按毒品危害防制條例第十七條
    規定，犯第四條第一項至第三項、第五條第一項至第三項、第六條第一項至第三
    項、第七條第一項至第三項、第八條第一項至第三項、第十條或第十一條第一項
    、第二項之罪，供出毒品來源，因而破獲者，得減輕其刑。證人彭金港係因涉嫌
    犯該條例第十條第二項之施用第二級毒品罪，為警查獲，有其警訊筆錄在卷可稽
    ，則其證述所施用之第二級毒品安非他命係向被告購買，屬有利於己之供述，縱
    其證言無瑕疵，亦不能專憑其證言為被告丙○○有販賣安非他命事實之認定。（
    最高法院八十九台上字第二一八號判決參照）。按本件公訴人指訴被告丙○○涉
    犯販賣安非他命，無非以證人彭金港之指述及自被告丙○○處查獲購自被告甲○
    ○之十八點六公克之安非他命以資為論據。惟查：彭金港雖於警訊時指稱：「（
    警方於你皮夾內發現二小袋安非他命之殘渣，你吸用之安非他命自何處購暷？如
    何購買，價錢為何？）我向綽號『阿力吧』之男子購買的，先以行動電話○九三
    ○─七九六─九一二連絡，約好時間地點，再前往，一手交錢，一手交貨，一小
    袋新台幣一五○○元買賣。（問：你曾經於何時、地向丙○○購安非他命？）在
    八十八年九月二十八日晚上十九時左右，在苗栗縣頭份鎮○○路永河大橋一家雜
    貨店前以新台幣二○○○元向丙○○購買安非他命」等語（詳見臺灣苗栗地方法
    院檢察署八十八年度偵字第五○四七號卷第九頁），惟行動電話○九三○─七九
    六─九一二號電話並無何通聯絡紀錄可資證明彭金港有以上開電話與丙○○聯絡
    ，有遠傳電信公司九十一年九月十九日遠傳九十一「業服」字第五一二四九號函
    一份在卷可稽（詳見原審卷第八十頁），而彭金港上開指述丙○○販賣安非他命
    之情節，復為被告丙○○所堅決否認，又彭金港指稱丙○○販賣安非他命之數量
    為一小袋，惟並未明指稱究竟為多少數量之安非他命，顯無從以上開價格認定被
    告丙○○交付安非他命係出於販賣，再按彭金港既指稱購買一小袋之金額為一五
    ○○元，何以於彭金港經扣得安非他命兩小袋之際，彭金港仍指稱伊向丙○○購
    得安非他命之金額為二千元，顯與彭金港指稱之一小袋價格一五○○元之金額不
    符，彭金港上開指稱之購賣情節尚有瑕疵。又本件雖自被告丙○○處查獲安非他
    命十八點六公克，而丙○○亦於警詢時矢口否認有施用安非他命，惟由被告丙○
    ○涉施用第二級毒品安非他命之犯行，經送觀察勒戒，後仍有繼續施用傾向因而
    送強制戒治並予以起訴判刑，有臺灣高等法院被告全國前案紀錄表及臺灣苗栗地
    方法院檢察署刑案資料查註紀錄表在卷可參，再參酌被告丙○○曾多次違反麻醉
    藥品管理條例，分別經臺灣新竹地方法院判處有期徒刑六月、七月及九月確定，
    而分別於八十四年七月二十日、八十六年二月十四日及八十七年四月三十日執行
    完畢，且因本件經查獲持有安非他命十八點六公克，而涉有施用第二級毒品安非
    他命犯行，經臺灣苗栗地方法院檢察署八十八年度毒品偵緝字第一一三號、八十
    九年度偵字第三十九號案起訴，並經臺灣苖栗地方法院於八十九年三月三日以八
    十九年度易字第一五四號判處有期徒刑六月，如易科罰金以佰元折算壹日，於
    八十九年四月一日確定，有該案判決書及臺灣高等法院被告全國前案紀錄表各一
    份在卷可稽（詳見臺灣苗栗地方法院檢察署八十八年度偵字第六十六頁至第六十
    八頁、本院審理卷第四十九頁）。是被告丙○○確有毒癮嚴重之情況，其自被告
    甲○○處購得十八點六公克之安非他命供自己大量吸食之用亦與常情相符，因此
    實難僅憑證人彭金港一人於警訊中尚有瑕疵之指述即遽論以被告販賣安非他命予
    彭金港之罪。況毒品危害防制條例中之販入行為，依最高法院歷來之見解，一向
    認為販入行為須行為人於販入之始即具營利之意圖方能構成，而就本件被告丙○
    ○被訴自甲○○處販入前開安非他命十八點六公克之部分，被告甲○○雖於八十
    八年十月十二日偵訊時稱：『（問：丙○○有無賣安非他命？）應該有在賣，他
    這次向我買的安非他命那麼多，根本不是他要吸食的，那些正常人吸用可吸用半
    個月以上，向我買這些，應該就是要賣。』（詳見臺灣苗栗地方法院檢察署八十
    八年度偵字第五○七四號卷第三十五頁背面），惟甲○○於同日偵查中另證稱：
    「（問：有無親眼被告丙○○賣過毒品？）沒有親眼見過」等語（詳見臺灣苗栗
    地方法院檢察署八十八年度偵字第五○七四號卷第三十六頁），顯見甲○○僅係
    以被告購買數量較多而做推測，惟如前所述，被告丙○○本身即有施用安非他命
    經聲請觀察勒戒，並經起訴判處罪刑，十八點六公克之安非他命，如甲○○所證
    於半月內即可施用完畢，尚無從以被告甲○○推測之詞執為認定被告丙○○販賣
    安非他命之依據。另查獲之警員林俊清於原審調查時固證稱：「我和莊竣策在新
    竹武陵東大路口查獲彭金港，本來是因為他交通違規，我們將他攔下來，請他出
    示證件及蹲下來時，他就有逃走的意思，我們追他一百公尺逮補他之後，便將他
    帶回派出所偵訊，我問他毒品來源，他蠻配合的，有說到一個外號及電話，並由
    他自己連絡，被連絡人後來有出現，對方是開車在苗栗縣，當時我和七、八位警
    員有過去，對方即是丙○○，我們就過去盤查到安非他命數十公克，是在他車上
    發現的或是從他手提包搜到的我忘記了，彭（金港）當時也有和我們過去，他說
    就是向黃（羅禮）購買的，我們是在苗栗問黃（羅禮）說毒品來源‧‧‧‧‧‧
    （問：逮捕黃「指丙○○」的地點距離黃家？）車程五至十分鐘。逮捕黃（羅禮
    ）的地點在外面，不是在他居所。（問：彭金港絡對方的電話號碼？）我忘了。
    （問：提示臺灣苗栗地方法院檢察署八十八年度偵字第五○七四號第四頁背面第
    五行「指丙○○自稱其警於十一日十九時在頭份鎮○○路樓下查獲」、第八頁彭
    筆錄，有何意見？），查獲地點，應該是我講的才對，我印象中彭是以行動電話
    ，但是是何人的我不知道」等語（詳見原審審理卷第一四一頁、第一四二頁），
    證人莊竣策於原審調查時證稱：「當初我是和林（俊清）巡邏時，發現有人交通
    違規，我和林騎著機車將他攔下來，我們請他出示證件，並要他車上東西拿給我
    們看，我們看有安（非他命）的殘渣及分裝小袋子，當時他的手有發抖，我判斷
    他有吸安非他命，他趁機逃跑，我們趕緊去追，後來追到後便帶他回派出所，調
    查為何有安（非他命）殘渣，他就是彭（金港），筆錄是何人做的我忘了。當時
    我們問他安（非他命）來源，經我們曉以大義，他願意配合聯絡上手，後來他同
    我們共三部車去苗栗，由彭（金港）帶路，我們在約定地點前後佈署，請彭（金
    港）在中間連繫，當示意上手出現時，我們人員就一起上去圍捕，我印象中是開
    一部藍色車子，在車上查獲一個手提袋內有安（非他命），上手就是被告黃（羅
    禮），我們逮捕黃（羅禮），問他安（非他命）來源，目前住所，他很配合帶我
    們去住所，後來在黃的居住處又查獲了一些安（非他命），印象中的數量是總數
    ，黃後來也願意配合供述上手，黃是自願配合引上手，即是許過來的，否則也不
    會過來的，（問：彭有無稱何時地向何人購買安非他命？）我忘記了，但是他有
    表示他有向黃買過。（問：提示臺灣苗栗地方法院檢察署八十八年度偵字第五○
    七四號卷第八頁、第九頁彭金港筆錄？）是我製作，時間皆是彭自己說的，沒有
脅迫假造。」等語（詳見原審卷第一四四頁至第一四五頁），惟本件扣得之安非
    他命僅十八點六公克，然警員林俊清竟指稱：於丙○○車上搜至數十公克安非他
    命等語，顯與事實不符，且核與證人莊竣策證稱：「在車上查獲一個手提袋內有
    安（非他命），上手就是被告黃（羅禮），我們逮捕黃（羅禮），問他安（非他
    命）來源，目前住所，他很配合帶我們去住所，後來在黃的居住處又查獲了一些
    安（非他命），」等搜得安非他命之數量不符，況被告丙○○於原審供稱：「在
    我身上查到的不到五公克，其餘都是在我家裡查獲的」（詳見原審卷第一四三頁
    ），則以本件彭金港上開證稱丙○○係以小袋為買受安非他命之計量單位，惟本
    件並未見丙○○經扣得裝安非他命之小袋，且證人莊竣策、林俊清對彭金港如何
    於八十八年十月十一日與丙○○連絡，均未見彭金港及丙○○於警訊筆錄言及，
    是並無積極證據足證明彭金港係以購買安非他命為藉口將丙○○誘至逮捕現場，
    而認被告丙○○涉有販賣安非他命犯行，況本件證人莊竣策、林俊清二人係承辦
    員警，即使警員莊竣策、林俊清二人均有聽聞彭金港之安非他命係購自丙○○，
    亦僅屬傳聞自彭金港之證詞，而彭金港之指述，並非完全且有瑕疵，本件顯無法
    僅以彭金港有瑕疵之上開指述，認定被告丙○○販賣安非他命之唯一依據。此外
    ，復查無其他證據足以證明被告丙○○自甲○○處購得前開扣案之安非他命時具
    營利販賣之意圖，本件既無其他積極證據足資證明被告丙○○確有公訴人所指前
    開販賣犯行，原審因而諭知被告丙○○無罪判決，核無違誤。另被告丙○○於本
    院調查時另請求本院傳訊賴碧姬以資證明扣案之安非他命十八點六公克，並非全
    部為其所有，有部分係賴碧姬所有，惟按右揭黃禮所有之安非他命十八‧六公克
    係取自被告甲○○，業經被告丙○○及被告甲○○供述如前，且扣案之安非他命
    確有十八‧六公克，縱證人賴碧姬到庭證稱部分安非他命係伊所有，惟與本院認
    定被告丙○○未涉本件販賣第二級毒品安非他命犯行之基礎無涉，本院認無傳訊
    證人賴碧姬之必要，附予敘明。
五、原審法院檢察署檢察官就被告丙○○販賣第二級毒品部分上訴意旨以：「原審判
    決被告丙○○無罪，固非無見，但查：（一）證人彭金港證稱：於八十八年九月
    二十八日晚上十九時左右，在苗栗縣頭份鎮○○路靠近永和大橋一家雜貨店前，
    以二千元向丙○○購買安非他命等語（參本署八十八年度偵字第五○七四號卷宗
    第四至五頁）。而證人彭金港係因證人即新竹市第一分局樹林頭派出所之所長林
    俊清、警員莊竣策在新竹市○○路、東大陸口巡邏時，查獲證人彭金港持有毒品
    ，帶回派出所偵訊後，證人彭金港供出吸食用之毒品，係向被告丙○○所購買，
    然後由證人彭金港與被告丙○○聯絡要購買安非他命，被告丙○○依約到來，為
    證人林俊清等人，查扣被告丙○○所持有之安非他命十八點六公克，被告丙○○
    復向警員供出毒品來源為被告甲○○等情，業據證人林俊清、莊竣策證述明白。
    是由證人彭金港之證述，及查獲本件員警之證詞，可知被告丙○○確有販賣安非
    他命予證人彭金港之情事，且本件尚有被告丙○○所持有，欲出售予證人之安非
    他命十八點六公克扣案可稽，益見證人彭金港之證詞為真實可採。是原審未說明
    證人林俊清、莊竣策前述查獲被告丙○○販賣安非他命過程之證詞，有何不妥或
    不可採信之處，而認證人彭金港之證詞，尚不足為被告丙○○販賣毒品之證據，
    於採證上似有遺漏。（二）同案被告甲○○陳稱：丙○○曾向其購買兩次以上之
    安非他命，之前沒有這次這麼多，根本不是要吸食的，那些正常人可吸用半個月
  以上，買這些應該就是要賣等語（參同偵卷第三十五頁正面、一一七頁背面），
    由此足見被告丙○○先前向被告甲○○購買安非他命數量較少，此次購買之安非
    他命重達十八點六公克，衡諸以往之交易經驗、施用數量，認被告丙○○有在賣
    安非他命，係合乎經驗與邏輯之推斷，並非無的放矢之推測。再徵諸前開論證，
    應可認定被告丙○○有販賣安非他命之犯行，原審認被告甲○○陳述僅係臆測之
    詞，似有違誤。綜上，原審認事用法似有違誤，自難認原判決妥適，請撤銷原判
    決，另為適當之判決。」。惟查：
１、依卷附彭金港及被告丙○○之警訊筆錄所載，並無彭金港與被告丙○○聯絡要購
    買安非他命，而被告丙○○依約到來之記載，且本件彭金港唯一提及之行動電話
    ○九三○─七九六─九一二號電話並無何通聯絡紀錄可資證明彭金港有以上開電
    話與丙○○聯絡，此有遠傳電信公司九十一年九月十九日遠傳九十一「業服」字
    第五一二四九號函一份在卷可稽（詳見原審卷第八十頁），而證人林俊清僅證稱
    ：「彭金港願意聯絡上手」，證人莊竣策亦僅證稱：「我們曉以大義，他願意配
    合聯絡上手，後來他同我們共三部車去苗栗，由彭（金港）帶路，我們在約定地
  點前後佈署，請彭（金港）在中間連繫」等語，亦無任何彭金港連絡要向羅禮購
    買安非他命之證述，從而原審法院檢察署檢察官認「被告丙○○係由彭金港聯絡
    要購買安非他命，而依約到來」等語，即有誤會。
２、如前所述證人林俊清及證人莊竣策之證述丙○○販賣安非他命，均係傳聞自彭金
    港，而彭金港之指述，如前所述尚有瑕疵，而警訊筆錄對於彭金港約丙○○出面
    一節，均隻字未提，亦無從以證人林俊清及證人莊竣策二人傳聞自彭金港之有瑕
    疵之證述，為認定被告丙○○有販賣安非他命之唯一證據。
３、另同案被告甲○○之指述，尚屬其個人推測之詞，業經詳述如前，本件被告丙○
    ○，僅經扣得安非他命十八點六公克，且係分別於身上及住處查扣，而甲○○亦
    證稱上開數量正常人約半個月可施用完畢，參諸被告有多次施用第二級毒品經觀
    察勒戒以及經起訴判處罪刑確定，並無從僅以扣得十八點六公克之安非他命數量
    推定其有販賣安非他命之犯行。原審法院檢察署檢察官執此被告甲○○之證述認
    定被告丙○○有販賣安非他命，尚非有據。
綜上所述，原審法院檢察署檢察官上訴意旨所指各節，均無理由，應予駁回。
據上論斷，應依刑事訴訟法第三百六十八條、第三百六十九條第一項前段、第三百六
十四條、第二百九十九條第一項前段，毒品危害防制條例第四條第二項，刑法第十一
條前段、第四十七條，判決如主文。
本案經檢察官丁○○到庭執行職務。
中      華      民      國      九十二  年      四      月      三十    日
                                臺灣高等法院臺中分院刑事第三庭
                                      審判長法  官  陳  朱  貴
                                            法  官  劉  連  星
                                            法  官  胡  忠  文
右正本證明與原本無異。
檢察官及甲○○均得上訴。
丙○○不得上訴。
如不服本判決應於收受送達後十日內向本院提出上訴書狀，其未敘述上訴之理由者並
得於提起上訴後十日內向本院補提理由書（均須按他造當事人之人數附繕本）。
                                            書記官  許  美  惠
中      華      民      國      九十二  年      五      月      一      日
附錄論罪法條
毒品危害防制條例第四條第二項
製造、運輸、販賣第二級毒品者，處無期徒刑或七年以上有期徒刑，得併科新臺幣七
百萬元以下罰金。
                                                          Ａ


司法院資訊處製作；財團法人民間司法改革基金會備份。
